【裁判字號】    92,全聲,150
【裁判日期】    920430
【裁判案由】    
【裁判全文】
臺灣板橋地方法院民事裁定  九十二年度全聲字第一五○號
    聲  請  人    合晟企業有限公司
    即  債務人
    兼法定代理人  乙○○
    相  對  人    甲○○
    即  債權人
右當事人間聲請假扣押事件，債務人聲請撤銷假扣押，本院裁定如左：
    主      文
聲請駁回。
聲請程序費用由相對人負擔。
    理      由
一、本件聲請意旨略以：相對人與聲請人間因違反專利法之侵權行為損害賠償事件，
    前經鈞院九十年度裁全字第八七九八號裁定准相對人就聲請人之財產得假扣押在
    案，聲請人遂依法聲請鈞院命相對人限期起訴。另兩造間之本案訴訟即鈞院九十
    一年度附民字第二六九號附帶民事訴訟業已判決相對人全部敗訴，嗣經相對人撤
    回起訴後復於臺灣高等法院提起附帶民事訴訟，亦經該院以九十一年度附民字第
    二六九號判決相對人全部敗訴確定。按本件相對人即債權人既受本案敗訴判決確
    定，爰依民事訴訟法第五百三十條第一項之規定，聲請撤銷前開假扣押裁定等語
    。並提出本院九十年度執全字第四四七○號執行命令及函文、聲請限期起訴狀、
    本院九十一年度附民字第二七四號附帶民事訴訟判決、臺灣高等法院九十一年度
    上易字第二四八○號刑事判決、九十一年度附民字第二六九號附帶民事訴訟判決
    暨其確定證明影本各乙份為證。
二、按依假扣押保全執行之請求經本案判決否認時，固得認為命假扣押之情事有變更
    ，債務人可依民事訴訟法第五百三十條第一項規定聲請撤銷假扣押裁定；惟債權
    人於刑事訴訟程序附帶提起民事訴訟，因刑事判決諭知無罪、免訴或不受理，而
    以判決駁回其訴，該附帶民事訴訟判決係屬程序上判決，並非實體上之本案判決
    ，債權人得另行提起民事訴訟（參見司法院院字第一六○一號解釋），其依假扣
    押所欲保全之請求，既未經本案判決否認，自難認命假扣押之情事已有變更，最
    高法院八十七年度台抗字第三二六號、八十八年度台抗字第四二號裁定意旨可資
    參照。
三、經查聲請人所指之本案訴訟判決即本院九十一年度附民字第二七四號附帶民事訴
    訟判決及臺灣高等法院九十一年度附民字第二六九號附帶民事訴訟判決，均係因
    刑事訴訟諭知無罪、免訴或不受理之判決者，而依刑事訴訟法第五百零三條第一
    項之規定，以判決駁回相對人之訴，有上開判決書影本各乙份附卷可稽，揆諸前
    揭說明，自難認相對人依系爭假扣押裁定所欲保全之請求，業已經本案判決否認
    ，從而聲請人依民事訴訟法第五百三十條第一項規定聲請撤銷系爭假扣押裁定，
    於法尚有未合，不應准許。另聲請人主張其曾依法聲請命相對人限期起訴，固據
    其提出聲請狀影本乙份為證，然經本院查詢結果，本院迄今並無受理兩造間聲請
    限期起訴案件，有電話查詢登記表乙份在卷可按，且聲請人所提之聲請狀影本上
    並未蓋有本院之收文或收狀戳章，實難認聲請人確已依法聲請本院命相對人限期
    起訴，故本件聲請亦不符合民事訴訟法第五百二十九條第二項所定因債權人未遵
    期起訴而得聲請撤銷假扣押裁定之情形，附此敘明。
四、依民事訴訟法第九十五條、第七十九條但書，裁定如主文。
中      華      民      國    九十二    年      四      月     三十     日
                                          臺灣板橋地方法院民事第四庭
~B法      官  張紹省
右為正本係照原本作成。
如對本裁定抗告，須於裁定送達後十日內向本院提出抗告狀。
中      華      民      國    九十二    年      四      月     三十     日
~B書記官  白俊傑


司法院資訊處製作；財團法人民間司法改革基金會備份。
